臺灣臺中地方法院民事裁定 
                                   110年度中簡聲字第89號
聲  請  人  吳森茂
            吳忠謙
            蔡淑華
共      同
訴訟代理人  林亮宇  律師
相  對  人  顏筱梅
上列當事人間聲請停止執行事件，本院裁定如下：
    主      文
聲請人供擔保新台幣貳仟零伍拾柒元後，本院110年度司執字第5
5538號執行事件之強制執行程序，於本院110年度中簡字第2630
號第三人異議事件裁判確定、和解或撤回起訴前應暫予停止。
    理      由
一、按有回復原狀之聲請，或提起再審或異議之訴，或對於和解
    為繼續審判之請求，或提起宣告調解無效之訴、撤銷調解之
    訴，或對於許可強制執行之裁定提起抗告時，法院因必要情
    形或依聲請定相當並確實之擔保，得為停止強制執行之裁定
    ，強制執行法第18條第2 項，定有明文。又法院依強制執行
    法第18條第2 項定擔保金額而准許停止強制執行之裁定者，
    該項擔保係備供債權人因停止執行所受損害之賠償，其數額
    應依標的物停止執行後，債權人未能即時受償或利用該標的
    物所受之損害額，或其因另供擔保強制執行所受之損害額定
    之，非以標的物之價值或其債權額為依據（最高法院91年度
    臺抗字第429號、87年度臺抗字第580號、87年度台抗字第52
    9號、86年度臺抗字第442號裁定意旨參照）。
二、本件聲請人以其經向本院提起第三人異議之訴事件為由，聲
    請裁定停止本院110年度司執字第55538號交還土地強制執行
    事件之執行程序。經查：
  1.本院110年度司執字第55538號強制執行事件現尚未終結，而
    聲請人已對相對人提起第三人異議之訴事件，現由本院審理
    中（本院110年度中簡字第2630 號）等情，業經本院調閱上
    開民事卷宗無訛。是聲請人以其已提起第三人異議之訴為由
    ，依強制執行法第18條第2 項之規定，聲請供擔保停止強制
    執行，為有理由，應予准許。
  2.至於聲請人應提供之擔保金方面，依前揭說明，本院酌定擔
    保金額時，應僅斟酌相對人未能即時受償所受之損害額定之
    ；本院審核上開強制執行案證結果，本件相對人請求強制執
    行之執行名義所示所有權面積可能獲得相當於租金，以10年
    收入之利益，計新台幣（下同）1萬4520元，則相對人因停
    止執行所受之損失為1萬4520元，即應為相對人遲延收取上
    開執行債權之期間內，依債權數額按年息5%計算法定遲延利
    息之損害。
  3.再本件第三人異議之訴之訴訟標的價額經核定為19萬4099元
    (註：與聲請人所提第三人異議之訴主張訴訟標的之價額不
    同)，依民事訴訟法第427 條規定應適用簡易程序，且未逾
    民事訴訟法第466條第1項所定數額，屬不得上訴第三審之事
    件，至二審判決即告終結，其期間可推定為2年10 個月（參
    照各級法院辦案期限實施要點第2 條規定：民事簡易程序第
    一審審判案件期限10個月、民事第二審審判案件期限2 年）
    ，依此計算，則相對人因停止強制執行未能及時受償之可能
    損害金額為2,057元「計算式如下：14,520元×5%×（2年＋10/
    12）＝2,057」（小數點以下第1 位四捨五入），是本院認為
    聲請人應供擔保之擔保金額以2,057 元為適當，爰裁定如主
    文第1項所示。
三、依強制執行法第18條第2項，裁定如主文。
中　　華　　民　　國　 110　　年　　9 　　月　　23　　日
                      臺灣臺中地方法院臺中簡易庭
                                法　官　陳添喜
以上正本證明與原本無異。
如不服本裁定，應於送達後10日內，向本院提出抗告狀表明抗告
理由，如於本裁定宣示後送達前提起抗告者，應於裁定送達後10
日內補提抗告理由書（須附繕本），並繳納新臺幣1,000元之裁
判費。
中　　華　　民　　國　　110 　年　　9 　　月　　23　　日

                                  書記官　黃舜民